【裁判字號】    97,上訴,326
【裁判日期】    970227
【裁判案由】    強盜等
【裁判全文】
臺灣高等法院臺中分院刑事判決         97年度上訴字第326號
上  訴  人
即  被  告  戊○○
                    現另案在臺灣彰化監獄彰化分監執行中
上  訴  人
即  被  告  寅○○
                      之1號.
共      同
指定辯護人  本院公設辯護人戌○○
上列上訴人因強盜等案件，不服臺灣彰化地方法院96年度訴字第
1723號中華民國96年12月21日第一審判決（起訴案號：臺灣彰化
地方法院檢察署96年度偵字第7285、7973號），提起上訴，本院
判決如下：
    主    文
上訴駁回。
    犯罪事實
一、戊○○前因施用第一級毒品、第二級毒品案件，經臺灣臺南
    地方法院以91年度訴字第1123號判決分別判處有期徒刑8月
    、5 月，應執行有期徒刑1年確定；又因施用第一級毒品、
    第二級毒品案件，經臺灣臺南地方法院以92年度訴字第951
    號判決分別判處有期徒刑1年、8月，應執行有期徒刑1年6月
    ，並經臺灣高等法院臺南分院以93年度上訴字第15號判決駁
    回上訴而確定，上開案件經送監接續執行，於民國94年9月9
    日縮短刑期假釋出監付保護管束，並於95年5月4日因保護管
    束期滿未經撤銷假釋，而執行完畢；另因施用第一級毒品案
    件，經臺灣臺中地方法院以96年度訴字第914號判決判處有
    期徒刑1年2月確定；又因竊盜案件，經臺灣臺中地方法院以
    96年度中簡字第1641號判決判處有期徒刑4月確定，上開2案
    ，再經臺灣臺中地方法院以96年度聲減字第3543號裁定分別
    減為有期徒刑7月、2月，並合併定其應執行之刑為有期徒刑
    8月確定，尚因施用第一級毒品、第二級毒品案件，經臺灣
    臺中地方法院以96年度訴字第1726號判決分別判處有期徒刑
    9 月、5月，應執行有期徒刑1年確定，上開案件於96年10月
    22 日經送監接續執行，現仍在臺灣彰化監獄彰化分監執行
    中。
二、寅○○前因竊盜案件，經臺灣臺中地方法院以90年度易字第
    1057號判決判處有期徒刑1年2月，於刑之執行前令入勞動場
    所強制工作3年，並經臺灣高等法院臺中分院以90年度上易
    字第1445號判決駁回上訴而確定，又因竊盜案件，經臺灣臺
    中地方法院以90年度易字第3541號判決判處有期徒刑10月，
    並經本院以91年度上易字第1000號判決駁回上訴而確定，上
    開案件經送監接續執行，於94年12月17日因縮刑期滿而執行
    完畢。
三、詎戊○○、寅○○均有犯罪之習慣，竟不知悔改，或由戊○○單獨1人、或與寅○○2人為下列不法行為：
  (一)戊○○單獨1人基於意圖為自己不法所有之犯意，於如附表
    壹編號九所示之時間、地點，以如附表壹編號九所示之竊盜
    方法，竊取張苗富所有如附表壹編號九所示之財物。
  (二)戊○○與寅○○均共同基於意圖為自己不法所有之犯意聯絡
    ，先後於如附表壹編號一至八、十至十三所示之時間、地點
    ，分別以如附表壹編號一至八、十至十三所示之竊盜方法，
    竊取如附表壹編號一至八、十至十三所示之被害人財物。
  (三)戊○○、寅○○均共同基於意圖為自己不法所有之犯意聯絡
    ，先後於如附表貳所示之時間、地點，分別以如附表貳所示
    之搶奪方法，搶奪如附表貳所示之被害人財物。
  (四)戊○○、寅○○均共同基於意圖為自己不法所有之犯意聯絡
    ，先後於如附表參所示之時間、地點，分別以如附表參所示
    之強盜方法，強盜如附表參所示之被害人財物。
四、嗣經如附表貳編號二、附表參所示之被害人報警處理，經警
    循線查悉戊○○、寅○○涉犯如附表貳編號二所示搶奪、附
    表參所示強盜等犯行，並持臺灣彰化地方法院檢察署檢察官
    核發之拘票，先於96年8月5日凌晨3時30分許，在臺中縣太
    平市○○里○○路○ 段118號全家便利商店前，拘獲寅○○
    ，並扣得寅○○所有、供其等犯本案所用如附表肆編號一至
    四所示之物；再於同日下午5時30分許，在臺中市○○路○段
    50巷8號A棟17樓之60號，拘獲戊○○，並扣得戊○○所有、
    供其等犯本案所有如附表肆編號五、六所示之物；另扣得如
    附表伍所示之物。戊○○、寅○○在未被有偵查犯罪職權之
    機關或公務員發覺其等所犯如附表壹所示竊盜、附表貳編號
    一所示搶奪等犯行前，主動向彰化縣警察局彰化分局警員表
    示其犯行，而自首接受裁判。
五、案經巳○○、己○○、午○○、卯○○訴由彰化縣警察局彰
    化分局報告臺灣彰化地方法院檢察署檢察官偵查起訴。
    理    由
壹、證據能力方面：被告以外之人於審判外之陳述，雖不符前4
    條之規定，而經當事人於審判程序同意作為證據，法院審酌
    該言詞陳述或書面陳述作成時之情況，認為適當者，亦得為
    證據；當事人、代理人或辯護人於法院調查證據時，知有第
    159條第1項不得為證據之情形，而未於言詞辯論終結前聲明
    異議者，視為有前項之同意，刑事訴訟法第159條之5定有明
    文。本案下列引為證據之書證及證人陳述（即證人陳芬芬、
    被害人卯○○、辛○○、共同被告戊○○、寅○○，於偵查
    中具結之陳述，及證人郭陳雪燕、陳芬芬、被害人酉○○、
    未○○、丙○○、巳○○、丁○○、壬○○、辰○○、己○○、癸○○、申○○、子○○、丑○○、午○○、甲○○、
    庚○○、卯○○、辛○○、共同被告戊○○、寅○○等於警
    詢時之陳述），上訴人戊○○、寅○○及辯護人均不爭執其
    證據能力，且以之作為證據並無不當，依上揭法條之規定，
    自均有證據能力，先予敘明。
貳、有罪部分：
一、訊據上訴人即被告（下稱被告）戊○○、寅○○迭於警詢、
    偵查、原審及本院審理中均坦承上開犯罪事實不諱（見彰警
    分偵字第0960022164號卷第12至38、56至65、77至95頁，彰
    警分偵字第0960026414號卷第8至15、42至46、51至54、58
    至65、71至85、93至97、102至108頁、偵字第7285號卷第15
    、16、47至49、184至188頁，偵字第7973號卷第8至11頁、
    原審卷第60至68頁、第110至112頁），並分別以證人身分於
    偵訊中證述無訛，核與證人郭陳雪燕、陳芬芬、申○○、子
    ○○、丑○○、午○○、甲○○、庚○○、卯○○、辛○○
    （以上分別見彰警分偵字第0960022164號卷第144至146頁、
    第103至106頁第153至156頁第147至149頁、第160至161頁、
    第133、134、137至139頁第111至113頁、第114、115頁、第
    124至127頁、第116至119、121頁）、酉○○、未○○、丙○○、巳○○、丁○○、壬○○、辰○○、己○○、癸○○
    （以上分別見彰警分偵字第0960026414號卷第152至154頁、
    第145、146頁、第174至176頁、第138至140頁、第157至159
    頁、第164至167頁、第131至133頁、第123至125頁、第181
    至183、187、188頁）等人於警詢中證述之情節相符，復經
    證人陳芬芬（見偵字第7285號卷第11至13頁）、卯○○（見
    偵字第7285號卷第188、189頁）、辛○○（見偵字第7973號
    卷第12頁）於偵訊時證述明確，此外有現場指證照片43張（
    見彰警分偵字第0960022164號卷第96至102、129、141、157
    頁，彰警分偵字第0960026414號卷第16至20、35至41、170
    頁）、路口監視器錄影畫面翻拍照片20幀（見彰警分偵字第
    0960022164號卷第107、150至152、173至179頁）、警員搜
    證照片67幀（見彰警分偵字第0960022164號卷第108至110、
    194至206頁，彰警分偵字第0960026414號卷第128、129、
    150、151、192至195、19 8至211頁）、車籍查詢－基本資
    料詳細畫面12份（見彰警分偵字第0960022164號卷第135、
    136、143、189、162、163頁，彰警分偵字第0960026414號
    卷第130、137、144、149、156、163、172、180、186、189
    頁）、車輛尋獲電腦輸入單7紙（見彰警分偵字第096002216
    4號卷第142、158頁，彰警分偵字第0960026414號卷第143、
    162、171、179、185頁）、彰化縣警察局舉發通知單1紙及
    採證照片2張（見彰警分偵字第0960026414號卷第168、169
    頁）在卷可稽，並有如附表肆、附表伍編號八至十一、十四
    所示之物扣案為憑，足認被告2人之自白確與事實相符。本
    件事證明確，被告戊○○、寅○○所犯如附表壹所示竊盜、
    如附表貳所示搶奪、如附表參所示強盜等犯行均堪認定。
二、論罪科刑之說明：
  (一)按刑法第321條第1項第3款攜帶兇器竊盜罪，所稱之兇器，
    乃依一般社會觀念足以對人之生命、身體、安全構成威脅，
    而具有危險性之「器械」而言，而磚塊、石頭乃自然界之物
    質，尚難謂為通常之「器械」，從而持磚塊、石頭砸毀他人
    車窗竊盜部分，尚難論以攜帶兇器竊盜罪（最高法院92年度
    臺非字第38號判決意旨參照）；是本件被告2人雖持石頭犯
    如附表壹編號七所示之竊盜犯行，尚不能論以刑法第321條
    第1項第3款之攜帶兇器竊盜罪。又被告2人雖持扣案如附表
    肆編號二所示空氣槍1支犯如附表參所示強盜犯行，惟該空
    氣槍經送內政部警政署刑事警察局以性能檢驗法、動能測試
    法鑑驗之結果，認係氣體動力式槍枝，以小型高壓氣體鋼瓶
    內氣體為發射動力，經以金屬彈丸測試3次，其中彈丸（直
    徑5.98ｍｍ、重量0.88ｇ）最大發射速度為68公尺／秒，計
    算其動能為2.0焦耳，換算其單位面積動能為7.2焦耳／平方
    公分，此有該局96年9月19日刑鑑字第0960127618號槍彈鑑
    定書1份（見原審卷第53至855頁），參以該鑑定書所附認定
    殺傷力之相關數據，堪認該空氣槍應不具殺傷力；再上開空
    氣槍1支，經原審法院當庭勘驗結果，其槍身為塑膠材質，
    僅彈匣為金屬材質，此有勘驗筆錄在卷可稽（見原審卷第
    109頁）；自難認為該空氣槍足以對人之生命、身體、安全
    構成威脅，尚不得逕以兇器論之。
  (二)核被告戊○○所為如附表壹編號一至六、八至十三所示部分
    及被告寅○○所為如附表壹編號一至六、八、十至十三所示
    部分，均係犯刑法第321條第1項第3款之加重竊盜罪；又被
    告戊○○、寅○○所為如附表壹編號七所示部分，均係犯刑
    法第320條第1項之普通竊盜罪；如附表貳所示部分，均係犯
    刑法第325條第1項之普通搶奪罪；如附表參所示部分，均係
    犯刑法第328條第1項之普通強盜罪。
  (三)被告戊○○、寅○○就如附表壹編號一至八、十至十三所示
    竊盜、附表貳所示搶奪、附表參所示強盜等犯行間，均分別
    有犯意聯絡與行為分擔，均為共同正犯。
  (四)被告戊○○、寅○○所為如附表壹、附表貳、附表參所示之
    各次犯行，係犯意各別、行為互殊，均應予分論併罰。
  (五)被告戊○○、寅○○分別有犯罪事實欄一、二所示之犯罪行
    為及科刑執行完畢之紀錄，有臺灣彰化地方法院檢察署刑案
    資料查註紀錄表及臺灣高等法院被告前案紀錄表在卷可稽，
    被告2人於受有期徒刑執行完畢後，均於5年以內故意再犯
    本件如附表壹、附表貳、附表參所示有期徒刑以上之罪，均
    為累犯，均應依刑法第47條第1項規定，各加重其刑。
  (六)被告戊○○、寅○○於所犯如附表壹所示竊盜、附表貳編號
    一所示搶奪等犯行後，係在未被有偵查犯罪職權之機關或公
    務員發覺其犯罪前，即主動向彰化縣警察局彰化分局警員表
    示其犯行，而自首接受裁判，此經證人即彰化縣警察局彰化
    分局警員趙鴻文於原審審理時證述無訛（見原審卷第105 、
    106頁），爰依刑法第62條前段規定，各減輕其刑，並依刑
    法第71條第1項規定，與前開加重其刑部分，分別先加後減
    。
參、被告寅○○無罪部分：
一、公訴意旨另以：被告寅○○於如附表壹編號九所示之時間、
    地點，與被告戊○○共同竊取如附表壹編號九所示之被害人
    財物，因認被告寅○○此部分亦涉犯刑法第321條第1項第3
    三款之加重竊盜罪嫌等語。
二、按犯罪事實應依證據認定之，無證據不得認定犯罪事實，又
    不能證明被告犯罪者，應諭知無罪之判決，刑事訴訟法第
    154條第2項、第301條第1項分別定有明文。而事實之認定，
    應憑證據，如未能發現相當之證據，或證據不足以證明，自
    不能以推測或擬制之方法，以為裁判基礎（最高法院40年臺
    上字第86號判例意旨參照）。又認定犯罪事實所憑之證據，
    雖不以直接證據為限，間接證據亦包括在內；然而無論直接
    或間接證據，其為訴訟上之證明，須於通常一般之人均不致
    有所懷疑，而得確信其為真實之程度者，始得據為有罪之認
    定（最高法院76年臺上字第4986號判例意旨參照）。
三、檢察官認被告寅○○另涉如附表壹編號九所示加重竊盜犯行
    ，無非係以被告寅○○於警詢、偵訊時之供述，證人即被害
    人癸○○於警詢之證述為其主要論據。訊據被告寅○○堅決
    否認另有上開加重竊盜之犯行，辯稱：這1件伊沒有去等語
    。經查如附表壹編號九所示之竊盜案件，係由被告戊○○1
    人獨自竊取，被告寅○○並未參與之事實，迭經被告寅○○
    於警詢（見彰警分偵字第0960022164號卷第89頁）、原審準
    備程序與審理時供述綦詳（見原審卷第65、111頁），核與
    證人即共同被告戊○○於警詢中證述之情節相符（見彰警分
    偵字第0960022164號卷第33頁），足認被告寅○○所辯並非
    虛言。至於證人即被害人癸○○於警詢之證述（見彰警分偵
    字第0960026414號卷第181至183、187、188頁），僅足以證
    明癸○○所使用如附表壹編號九所示之自用小客車，於如附
    表壹編號九所示之時間、地點遭竊，尚無法證明被告寅○○
    確有與被告戊○○共同竊取該自用小客車之犯行，證人即被
    害人癸○○之陳述，尚難採為不利於被告寅○○之認定，附
    此敘明。
四、綜上所述，本件檢察官所舉之證據，尚無法證明被告寅○○
    確有與被告戊○○共同竊取如附表壹編號九所示自用小客車
    之犯行，且本院在得依或應依職權調查證據之範圍內，復查
    無其他積極證據足以證明被告寅○○確有公訴意旨所指之此
    部分犯行，被告寅○○此部分犯罪不能證明。
肆、被告戊○○、寅○○上訴無理由之說明：
一、原審判決核無違誤之處，詳述如下：
  (一)原審認被告戊○○、寅○○所為如附表壹編號一至八、十至
    十三所示、如附表貳、參所示，被告戊○○所為如附表壹編
    號九所示等犯行均罪證明確，因依刑法第28條、第320條第1
    項、第321條第1項第3款、第325條第1項、第328條第1項、
    第47條第1項、第62條前段等規定，審酌被告戊○○、寅○○品行均不佳，有多次犯罪紀錄，均值青壯之年，不思以正
    當途徑獲取所需，僅因缺錢花用，即任意竊取、搶奪、強盜
    他人財物，不僅輕忽他人財產自由法益，亦嚴重破壞社會秩
    序，另考量其等竊盜、搶奪、強盜之手段、所得財物之價值
    、對被害人所生之損害，暨犯罪後坦承犯行，態度良好等一
    切情狀，予以科處如附表壹、貳、參所示之刑，並分別定其
    應執行刑，認事用法，核無違誤，量刑亦稱妥適。
  (二)原審就扣案如附表肆所示之物，因分別係被告寅○○、戊○○所有，其中如附表肆編號一所示之改造剪刀1支，係供其
    等2人犯如附表壹編號一至六、八、十三所示竊盜案件所用
    之物；如附表肆編號五所示之改造剪刀1支，係供被告戊○○犯如附表壹編號九、供其等2人犯如附表壹編號十至十二
    所示竊盜案件所用之物；如附表肆編號二至四、六所示之物
    ，係供其等2人犯如附表參所示強盜案件所用之物，業經被
    告2人供承在卷，而依刑法第38條第1項第2款規定，分別宣
    告沒收；至扣案如附表伍編號八至十一所示之物，雖係被告
    戊○○所有、於其與被告寅○○犯如附表參所示強盜犯行時
    所穿戴之衣帽，固經被告2人供承在卷，然上開衣帽僅係其
    平日所穿載之衣帽，非供其犯上開強盜犯行所用之物，顯與
    刑法第38條第1項第2款所載供犯罪所用及犯罪預備之物不同
    ；又扣案如附表伍編號十四所示之物，係被告戊○○竊盜所
    得之物，非屬被告戊○○所有；另扣案如附表伍編號一至七
    、十二、十三、十五至十七所示之物，分別係被告戊○○、
    寅○○所有，惟被告2人否認係供其等犯本案犯罪所用之物
    ，且查無其他積極證據足資證明係供本案犯罪之用，而均不
    予宣告沒收，亦屬妥適。
  (三)被告寅○○前曾因竊盜案件經法院判處有期徒刑，又被告2
    人自96年5月下旬起至同年7月24日止先後犯竊盜案件，被告
    戊○○達13件、寅○○達12件，原審因認被告2人均有犯罪
    習慣，爰依竊盜犯贓物犯保安處分條例第3條第1項規定，就
    如附表壹所示竊盜犯行，諭知於刑之執行前令入勞動場所強
    制工作3年，於法並無不合。
  (四)關於被告寅○○被訴如附表壹編號九所示加重竊盜罪嫌部分
    ，原審認犯罪不能證明，而為無罪之諭知，亦無違誤。
二、按量刑輕重係屬事實審法院得依職權自由裁量之事項，苟未
    逾越法定刑度，不得遽指為違法，且下級審量定之刑，如無
    過重或失輕之不當情形，則上級審法院對下級審法院之職權
    行使，原則上應予尊重。本件原審已詳細審酌上揭一切情狀
    ，所量定之刑，尚無失重之不當情形，已見前述，被告戊○○、寅○○上訴意旨均稱伊2人有自首部分犯行，原審判決
    量刑太重云云，惟原審已詳加調查被告戊○○、寅○○對所
    犯如附表壹所示竊盜、附表貳編號一所示搶奪等犯行確係自
    首接受裁判，並適用刑法第62條前段規定各予減輕其刑，復
    審酌被告2人犯後態度良好之情狀，已詳見前述，被告2人上
    訴自無理由，應予駁回。
三、再按保安處分係針對受處分人將來之危險性所為之處置，以
    達教化、治療之目的，為刑罰之補充制度。我國現行刑法採
    刑罰與保安處分雙軌制，係在維持行為責任之刑罰原則下，
    為協助行為人再社會化之功能，以及改善行為人潛在之危險
    性格，期能達成根治犯罪原因、預防犯罪之特別目的。是保
    安處分中之強制工作，旨在對嚴重職業性犯罪及欠缺正確工
    作觀念或無正常工作因而犯罪者，強制其從事勞動，學習一
    技之長及正確之謀生觀念，使其日後重返社會，能適應社會
    生活。又竊盜犯贓物犯保安處分條例第3條第1項規定「十八
    歲以上之竊盜犯、贓物犯有犯罪之習慣者，得於刑之執行前
    ，令入勞動場所強制工作」，即係本於保安處分應受比例原
    則之規範，使保安處分之宣告，與行為人所為行為之嚴重性
    、行為人所表現之危險性及對於行為人未來行為之期待性相
    當之意旨而制定，而由法院審酌其行為之常習性、嚴重性、
    危險性及對未來行為之期待性，依比例原則決定應否令入勞
    動處所強制工作，以達預防之目的。本件被告等均為年滿18
    歲之人，且被告寅○○前有多次竊盜前科，其中1次因有犯
    罪習慣，經臺灣臺中地方法院以90年度易字第1057號判決判
    處有期徒刑1年2月，於刑之執行前令入勞動場所強制工作3
    年，並經本院以90年度上易字第1445號判決駁回上訴而確定
    ，執行完畢後仍未矯治其劣習；又被告2人自96年5月下旬起
    至同年7月24日止，先後所犯之竊盜案件，戊○○達13件、
    寅○○達12件，犯罪型態為多為攜帶兇器行竊；另又變本加
    厲再犯如附表貳、參所示搶奪、強盜犯行，顯見被告2人具
    有潛在之危險性格；再其2人均竊取他人所有價額甚高之生
    財器具（例如電鑽機、大型砂輪機、雷射水平儀、空氣壓縮
    機等物）或自用小客車，其犯罪手段嚴重危害他人財產法益
    及社會安全秩序；且被告2人現值壯年，四肢健全心智正常
    ，係有工作能力之人，卻因缺錢花用屢屢犯罪，其好逸惡勞
    之心態，至為明顯，足認被告2人均欠缺正確工作觀念，其
    等以犯罪方式不勞而獲，已成為慣常性之行為。本院審酌被
    告2人犯罪之常習性、嚴重性、危險性及對未來行為之期待
    性，認原審對被告2 人諭知於刑之執行前，令入勞動場所強
    制工作3年，未違比例原則。雖被告2人對所犯如附表壹所示
    竊盜、附表貳編號一所示搶奪等犯行係自首接受裁判，且坦
    承犯罪態度良好，可知被告2人確有悔過之心，惟被告2人有
    犯罪之習慣，並具有潛在之危險性格，確有透過保安處分強
    制其等從事勞動，俾加以教化、治療，協助其2人貫徹、堅
    持其等悔過之心，學習一技之長及正確謀生觀念之必要，使
    其日後重返社會，能適應社會生活。被告戊○○上訴意旨另
    稱原審判決諭知保安處分為不當云云，為無理由，應予駁回
    。
據上論斷，應依刑事訴訟法第368條，判決如主文。
本案經檢察官乙○○到庭執行職務。
中    華    民    國    97    年     2    月    27    日
            刑事第七庭    審判長法  官  林  榮  龍
                                法  官  張  惠  立
                                法  官  鄭  永  玉
上列正本證明與原本無異。
如不服本判決應於收受送達後十日內向本院提出上訴書狀，其未
敘述上訴之理由者並得於提起上訴後十日內向本院補提理由書（
均須按他造當事人之人數附繕本）。
                                書記官    瑞  芳
中    華    民    國    97    年     2    月    27    日
附錄：論罪科刑法條：
中華民國刑法第320條
意圖為自己或第三人不法之所有，而竊取他人之動產者，為竊盜
罪，處5年以下有期徒刑、拘役或5百元以下罰金。
意圖為自己或第三人不法之利益，而竊佔他人之不動產者，依前
項之規定處斷。
前二項之未遂犯罰之。
中華民國刑法第321條
犯竊盜罪而有左列情形之一者，處6月以上、5年以下有期徒刑
：
一  於夜間侵入住宅或有人居住之建築物、船艦或隱匿其內而犯
    之者。
二  毀越門扇、牆垣或其他安全設備而犯之者。
三  攜帶兇器而犯之者。
四  結夥三人以上而犯之者。
五  乘火災、水災或其他災害之際而犯之者。
六  在車站或埠頭而犯之者。
前項之未遂犯罰之。
中華民國刑法第325條
意圖為自己或第三人不法之所有，而搶奪他人之動產者，處6月
以上5年以下有期徒刑。
因而致人於死者，處無期徒刑或7年以上有期徒刑，致重傷者，
處3年以上10年以下有期徒刑。
第1項之未遂犯罰之。
中華民國刑法第328條
意圖為自己或第三人不法之所有，以強暴、脅迫、藥劑、催眠術
或他法，至使不能抗拒，而取他人之物或使其交付者，為強盜罪
，處5年以上有期徒刑。
以前項方法得財產上不法之利益或使第三人得之者，亦同。
犯強盜罪因而致人於死者，處死刑、無期徒刑或10年以上有期徒
刑；致重傷者，處無期徒刑或7年以上有期徒刑。
第1項及第2項之未遂犯罰之。
預備犯強盜罪者，處1年以下有期徒刑、拘役或3千元以下罰金。
附表壹：竊盜部分
┌──┬────────┬─────────────┬─────┬───────────┐
│編號│ 犯罪時間、地點 │犯罪方法、被害人、所得財物│所犯法條  │宣告刑                │
├──┼────────┼─────────────┼─────┼───────────┤
│一  │96年5月下旬某日 │由戊○○負責把風，推由陳增│刑法第321 │戊○○、寅○○共同攜帶│
│    │上午6時（起訴書 │煌持如附表肆編號一所示之自│條第1項第 │兇器竊盜，均累犯，各處│
│    │誤載為凌晨1時） │備改造剪刀1支，破壞潘千化 │3款之加重 │有期徒刑柒月，於刑之執│
│    │許，在臺中縣霧峰│所有、酉○○所使用車牌號碼│竊盜罪    │行前令入勞動場所強制工│
│    │鄉○○路○段1098│J5-2605號自用小貨車門鎖後 │          │作參年，扣案如附表肆編│
│    │號前。          │，進入車內竊取酉○○所有、│          │號一所示之物沒收。    │
│    │                │置放車內之雷射水平儀、電鑽│          │                      │
│    │                │、竹竿槍、空氣壓縮機、切割│          │                      │
│    │                │機、450洗得釘各1臺、工具袋│          │                      │
│    │                │1個、風槍3支（價值合計新臺│          │                      │
│    │                │幣【下同】12萬元），得手後│          │                      │
│    │                │，以9千元之代價，變賣予廖 │          │                      │
│    │                │福來（另由檢察官偵辦中），│          │                      │
│    │                │所得款項已朋分花用殆盡。  │          │                      │
├──┼────────┼─────────────┼─────┼───────────┤
│二  │96年6月某日上午 │由戊○○負責把風，推由陳增│刑法第321 │戊○○、寅○○共同攜帶│
│    │5時許，在臺中縣 │煌持如附表肆編號一所示之自│條第1項第 │兇器竊盜，均累犯，各處│
│    │霧峰鄉甲寅村僑榮│備改造剪刀1支，破壞詹林岱 │3款之加重 │有期徒刑柒月，於刑之執│
│    │路2號前。       │蓉所有、未○○所使用車牌號│竊盜罪    │行前令入勞動場所強制工│
│    │                │碼R5-4511號自用小貨車門鎖 │          │作參年，扣案如附表肆編│
│    │                │後，進入車內竊取未○○所有│          │號一所示之物沒收。    │
│    │                │大型砂輪機、電鑽機、電鎚各│          │                      │
│    │                │1臺（價值合計2萬元），得手│          │                      │
│    │                │後，以3千元之代價，變賣予 │          │                      │
│    │                │廖福來，所得款項已朋分花用│          │                      │
│    │                │殆盡。                    │          │                      │
├──┼────────┼─────────────┼─────┼───────────┤
│三  │96年6月6日凌晨某│由戊○○負責把風，推由陳增│刑法第321 │戊○○、寅○○共同攜帶│
│    │時許，在臺中市國│煌持如附表肆編號一所示之自│條第1項第 │兇器竊盜，均累犯，各處│
│    │泰路與國豐路口。│備改造剪刀1支，破壞江清義 │3款之加重 │有期徒刑柒月，於刑之執│
│    │                │所有、丙○○所使用車牌號碼│竊盜罪    │行前令入勞動場所強制工│
│    │                │SP-2271號自用小貨車門鎖後 │          │作參年，扣案如附表肆編│
│    │                │，竊取該自用小貨車1輛，以 │          │號一所示之物沒收。    │
│    │                │及丙○○所有、置放車內之水│          │                      │
│    │                │果、雨傘各1批、電子磅秤機 │          │                      │
│    │                │、發電機、攤架各1臺、現金 │          │                      │
│    │                │硬幣2500元，得手後，以3千 │          │                      │
│    │                │元之代價，將上開物品變賣予│          │                      │
│    │                │廖福來，所得款項及現金已朋│          │                      │
│    │                │分花用殆盡，另將上開自用小│          │                      │
│    │                │貨車棄置在臺中市○○路○段│          │                      │
│    │                │156號前（經警尋獲發還江光 │          │                      │
│    │                │絃）。                    │          │                      │
├──┼────────┼─────────────┼─────┼───────────┤
│四  │96年6月23日凌晨 │由戊○○負責把風，推由陳增│刑法第321 │戊○○、寅○○共同攜帶│
│    │1時許，在南投縣 │煌持如附表肆編號一所示之自│條第1項第 │兇器竊盜，均累犯，各處│
│    │草屯鎮○○路57  │備改造剪刀1支，破壞巳○○ │3款之加重 │有期徒刑柒月，於刑之執│
│    │號前。          │所有車牌號碼H3-8601號自用 │竊盜罪    │行前令入勞動場所強制工│
│    │                │小貨車門鎖後，竊取該自用小│          │作參年，扣案如附表肆編│
│    │                │貨車1輛，以及巳○○所有、 │          │號一所示之物沒收。    │
│    │                │置放車內之五金1批、音響、 │          │                      │
│    │                │發電機、攤架各1臺（價值合 │          │                      │
│    │                │計25萬元），得手後，以1 萬│          │                      │
│    │                │3千元之代價，將上開物品變 │          │                      │
│    │                │賣予廖福來，所得款項已朋分│          │                      │
│    │                │花用殆盡，另將上開自用小貨│          │                      │
│    │                │車棄置在臺中市○○路○段10 │          │                      │
│    │                │號前（經警尋獲發還巳○○）│          │                      │
│    │                │。                        │          │                      │
├──┼────────┼─────────────┼─────┼───────────┤
│五  │96年6月17日凌晨 │由戊○○負責把風，推由陳增│刑法第321 │戊○○、寅○○共同攜帶│
│    │0時30分許，在臺 │煌持如附表肆編號一所示之自│條第1項第 │兇器竊盜，均累犯，各處│
│    │中市○○街28巷1 │備改造剪刀1支，破壞丁○○ │3款之加重 │有期徒刑柒月，於刑之執│
│    │一號前。        │所有車牌號碼Y3-4216號自用 │竊盜罪    │行前令入勞動場所強制工│
│    │                │小客車門鎖後，竊取該自用小│          │作參年，扣案如附表肆編│
│    │                │客車1輛，得手後，供己代步 │          │號一所示之物沒收。    │
│    │                │之用，嗣將上開自用小客車棄│          │                      │
│    │                │置在臺中市○○路與康樂路口│          │                      │
│    │                │（經警尋獲發還丁○○）。  │          │                      │
├──┼────────┼─────────────┼─────┼───────────┤
│六  │96年6月17日凌晨 │由戊○○負責把風，推由陳增│刑法第321 │戊○○、寅○○共同攜帶│
│    │2時許，在彰化縣 │煌持如附表肆編號一所示之自│條第1項第 │兇器竊盜，均累犯，各處│
│    │彰化市○○路○段│備改造剪刀1支，破壞壬○○ │2款之加重 │有期徒刑柒月，於刑之執│
│    │509號前。       │所有車牌號碼0620－NS號自用│竊盜罪    │行前令入勞動場所強制工│
│    │                │小貨車門鎖後，竊取該自用小│          │作參年，扣案如附表肆編│
│    │                │貨車1輛，以及壬○○所有、 │          │號一所示之物沒收。    │
│    │                │置放車內之鞋子、雨傘各一批│          │                      │
│    │                │、攤架1臺（價值合計約13萬 │          │                      │
│    │                │元），得手後，以6千元之代 │          │                      │
│    │                │價，將上開物品變賣予廖福來│          │                      │
│    │                │，所得款項已朋分花用殆盡，│          │                      │
│    │                │另將上開自用小貨車棄置在臺│          │                      │
│    │                │中縣烏日鄉○○路324號前（ │          │                      │
│    │                │經警尋獲發還壬○○）。    │          │                      │
├──┼────────┼─────────────┼─────┼───────────┤
│七  │96年6月23日凌晨 │由戊○○負責把風，推由陳增│刑法第320 │戊○○、寅○○共同竊盜│
│    │1時許，在南投縣 │煌持石頭1塊，打破豐耕有限 │條第1項之 │，均累犯，各處有期徒刑│
│    │草屯鎮○○路168 │公司所有、辰○○所使用車牌│普通竊盜罪│參月，於刑之執行前令入│
│    │號前            │號碼Z2-8970號自用小貨車車 │          │勞動場所強制工作參年。│
│    │                │窗後，竊取辰○○所有、置放│          │                      │
│    │                │車內之電錶、電鑽、勾表、手│          │                      │
│    │                │提電腦、幫浦機、溫度槍各1 │          │                      │
│    │                │臺（價值合計5萬7千7百51元 │          │                      │
│    │                │），得手後，將電動工具以3 │          │                      │
│    │                │千至4千元、手提電腦以4千5 │          │                      │
│    │                │百元之代價，變賣予廖福來，│          │                      │
│    │                │所得款項已朋分花用殆盡。  │          │                      │
├──┼────────┼─────────────┼─────┼───────────┤
│八  │96年6月23日凌晨 │由戊○○負責把風，推由陳增│刑法第321 │戊○○、寅○○共同攜帶│
│    │1時50分（起訴書 │煌持如附表肆編號一所示之自│條第1項第 │兇器竊盜，均累犯，各處│
│    │誤載為6月下旬某 │備改造剪刀1支，破壞己○○ │3款之加重 │有期徒刑柒月，於刑之執│
│    │日上午5時）許， │所有車牌號碼MF（起訴書誤載│竊盜罪    │行前令入勞動場所強制工│
│    │在南投縣草屯鎮成│為ME）-0553號自用小貨車門 │          │作參年，扣案如附表肆編│
│    │功路一段361號前 │鎖後，竊取己○○所有、置放│          │號一所示之物沒收。    │
│    │。              │車內之雷射水平儀、大理石切│          │                      │
│    │                │割機、電動研磨機、空氣壓縮│          │                      │
│    │                │機各1臺（價值合計3萬元），│          │                      │
│    │                │得手後，以5千元之代價，變 │          │                      │
│    │                │賣予廖福來，所得款項已朋分│          │                      │
│    │                │花用殆盡。                │          │                      │
├──┼────────┼─────────────┼─────┼───────────┤
│九  │96年7月20日晚上 │戊○○獨自一人持如附表肆編│刑法第321 │戊○○攜帶兇器竊盜，累│
│    │11時許，在臺中市│號五所示之自備改造剪刀1 支│條第1項第 │犯，處有期徒刑柒月，於│
│    │美村路2段106    │，破壞張苗富所有、癸○○所│3款之加重 │刑之執行前令入勞動場所│
│    │巷3號前。       │使用車牌號碼MV-2556號自用 │竊盜罪    │強制工作參年，扣案如附│
│    │                │小客車門鎖後，竊取該自用小│          │表肆編號五所示之物沒收│
│    │                │客車1輛，以及癸○○所有、 │          │。                    │
│    │                │置放車內現金硬幣150元、回 │          │                      │
│    │                │數票8張，得手後，即將上開 │          │                      │
│    │                │物品變賣予廖福來，所得款項│          │                      │
│    │                │及現金已花用殆盡，另將上開│          │                      │
│    │                │自用小客車棄置在臺中縣龍井│          │                      │
│    │                │鄉○○路○段220號前（經警 │          │                      │
│    │                │尋獲發還癸○○）。        │          │                      │
├──┼────────┼─────────────┼─────┼───────────┤
│十  │96年7月15日凌晨 │由寅○○負責把風，推由吳志│刑法第321 │戊○○、寅○○共同攜帶│
│    │4時（起訴書誤載 │中持如附表肆編號五所示之自│條第1項第 │兇器竊盜，均累犯，各處│
│    │為14日23時）許，│備改造剪刀1支，竊取申○○ │3款之加重 │有期徒刑柒月，於刑之執│
│    │在臺中市北屯區水│所有（登記在大埔商行名下）│竊盜罪    │行前令入勞動場所強制工│
│    │景里軍福八路180 │車牌號碼EM-9795號自用小客 │          │作參年，扣案如附表肆編│
│    │號旁。          │車1輛，得手後，供己代步之 │          │號五所示之物沒收。    │
│    │                │用，嗣將上開自用小客車棄置│          │                      │
│    │                │在臺中縣大平市○○路390 號│          │                      │
│    │                │前（經警尋獲發還申○○）。│          │                      │
├──┼────────┼─────────────┼─────┼───────────┤
│十一│96年7月17日晚上 │由寅○○負責把風，推由吳志│刑法第321 │戊○○、寅○○共同攜帶│
│    │11時（起訴書誤載│中持如附表肆編號五所示之自│條第1項第 │兇器竊盜，均累犯，各處│
│    │為20時10分）許，│備改造剪刀1支，竊取子○○ │3款之加重 │有期徒刑柒月，於刑之執│
│    │在臺中市東區樂業│所有（登記在郭陳雪燕名下）│竊盜罪    │行前令入勞動場所強制工│
│    │路102巷1號旁。  │車牌號碼NQ-3149號自用小客 │          │作參年，扣案如附表肆編│
│    │                │車1輛，得手後，供己代步之 │          │號五所示之物沒收。    │
│    │                │用，嗣將上開自用小客車棄置│          │                      │
│    │                │在臺中市○○路與振興路口（│          │                      │
│    │                │經警尋獲發還子○○）。    │          │                      │
├──┼────────┼─────────────┼─────┼───────────┤
│十二│96年7月24日凌晨 │由寅○○負責把風，推由吳志│刑法第321 │戊○○、寅○○共同攜帶│
│    │0時（起訴書誤載 │中持如附表肆編號五所示之自│條第1項第 │兇器竊盜，均累犯，各處│
│    │為23日23時）許，│備改造剪刀一支，竊取陳積慶│3款之加重 │有期徒刑柒月，於刑之執│
│    │在臺中市東區泉源│所有、丑○○所使用車牌號碼│竊盜罪    │行前令入勞動場所強制工│
│    │街51號前。      │PU-2337號自用小客車一輛（ │          │作參年，扣案如附表肆編│
│    │                │價值約5萬元），得手後，供 │          │號五所示之物沒收。    │
│    │                │己代步之用，嗣將上開自用小│          │                      │
│    │                │客車棄置在臺中縣清水鎮中正│          │                      │
│    │                │街24號前（經警尋獲發還陳石│          │                      │
│    │                │松）。                    │          │                      │
├──┼────────┼─────────────┼─────┼───────────┤
│十三│96年7月24日凌晨 │由戊○○負責把風，推由陳增│刑法第321 │戊○○、寅○○共同攜帶│
│    │1時許，在臺中縣 │煌持如附表肆編號一所示之自│條第1項第 │兇器竊盜，均累犯，各處│
│    │清水鎮北寧里中山│備改造剪刀1支，竊取午○○ │3款之加重 │有期徒刑柒月，於刑之執│
│    │路439號前。     │所有車牌號碼KF-4610號自用 │竊盜罪    │行前令入勞動場所強制工│
│    │                │小客車1輛，得手後，供己代 │          │作參年，扣案如附表肆編│
│    │                │步之用，嗣將上開自用小客車│          │號一所示之物沒收。    │
│    │                │棄置在臺中市○區○○路386 │          │                      │
│    │                │號前（經警尋獲發還午○○）│          │                      │
│    │                │。                        │          │                      │
└──┴────────┴─────────────┴─────┴───────────┘
附表貳：搶奪部分：
┌──┬────────┬─────────────┬─────┬───────────┐
│編號│ 犯罪時間、地點 │犯罪方法、被害人、所得財物│所犯法條  │宣告刑                │
├──┼────────┼─────────────┼─────┼───────────┤
│一  │96年7月初某日上 │由寅○○駕駛車牌號碼不詳之│刑法第325 │戊○○、寅○○共同意圖│
│    │午5時許，在彰化 │自用小客車搭載戊○○，推由│條第1項之 │為自己不法之所有，搶奪│
│    │縣秀水鄉○○路2 │戊○○佯裝向甲○○問路，趁│普通搶奪罪│他人之動產，均累犯，各│
│    │段423巷口。     │甲○○不及防備之際，徒手搶│          │處有期徒刑捌月。      │
│    │                │奪甲○○頸部之金項鍊1條（ │          │                      │
│    │                │重約8錢、價值約2萬5千元） │          │                      │
│    │                │，得手後，以1萬元之代價， │          │                      │
│    │                │將上開金項鍊變賣予不詳之人│          │                      │
│    │                │，所得款項已朋分花用殆盡。│          │                      │
├──┼────────┼─────────────┼─────┼───────────┤
│二  │96年7月15日上午 │由戊○○駕駛如附表壹編號十│刑法第325 │戊○○、寅○○共同意圖│
│    │6時許，在彰化縣 │所示竊得之車牌號碼EM-9795 │條第1項之 │為自己不法之所有，搶奪│
│    │中山路2段792號古│號自用小客車搭載寅○○，由│普通搶奪罪│他人之動產，均累犯，各│
│    │龍山寺內。      │戊○○在車上把風，推由陳增│          │處有期徒刑拾月。      │
│    │                │煌下車自後尾隨庚○○，趁林│          │                      │
│    │                │玉珊不及防備之際，徒手搶奪│          │                      │
│    │                │庚○○頸部之金項鍊1條（重 │          │                      │
│    │                │約5錢、價值約1萬2千元）， │          │                      │
│    │                │得手後，將上開金項鍊攜至臺│          │                      │
│    │                │中市○○路跳蚤市場，以6 千│          │                      │
│    │                │元之代價，變賣予不詳之人，│          │                      │
│    │                │所得款項已朋分花用殆盡。  │          │                      │
└──┴────────┴─────────────┴─────┴───────────┘
附表參：強盜部分：
┌──┬────────┬─────────────┬─────┬───────────┐
│編號│ 犯罪時間、地點 │犯罪方法、被害人、所得財物│所犯法條  │宣告刑                │
├──┼────────┼─────────────┼─────┼───────────┤
│一  │96年7月18日凌晨 │由寅○○穿戴如附表肆編號三│刑法第328 │戊○○、寅○○共同意圖│
│    │1時許，在彰化縣 │、四所示之帽子、口罩，並駕│條第1項之 │為自己不法之所有，以脅│
│    │彰化市○○街與永│駛如附表壹編號十一所示竊得│普通強盜罪│迫至使不能抗拒，而取他│
│    │安東街口。      │之車牌號碼NQ-1319號自用小 │          │人之物，均累犯，各處有│
│    │                │客車，搭載穿戴如附表肆編號│          │期徒刑伍年陸月，扣案如│
│    │                │六所示口罩之戊○○，尾隨陳│          │附表肆編號二至四、六所│
│    │                │畇秀所騎乘車牌號碼KXH-299 │          │示之物均沒收。        │
│    │                │號重型機車，並以上開自用小│          │                      │
│    │                │客車攔下該重型機車，2人隨 │          │                      │
│    │                │即下車，由戊○○持如附表肆│          │                      │
│    │                │編號二所示塑膠材質之空氣槍│          │                      │
│    │                │1支，將該空氣槍指向卯○○ │          │                      │
│    │                │，並以臺語喝令卯○○：「把│          │                      │
│    │                │錢包拿出來」，以此脅迫方式│          │                      │
│    │                │，至使卯○○不能抗拒，取走│          │                      │
│    │                │卯○○上開重型機車鑰匙，持│          │                      │
│    │                │以打開該重型機車置物箱，強│          │                      │
│    │                │取卯○○所有置放該置物箱內│          │                      │
│    │                │之白色手提袋1個，內有現金 │          │                      │
│    │                │約5千元、國民身分證、健保 │          │                      │
│    │                │卡、行車執照、駕駛執照、信│          │                      │
│    │                │用卡各1張、提款卡2張、行動│          │                      │
│    │                │電話1支、金墜子1個（價值約│          │                      │
│    │                │3千元），得手後，2人旋即返│          │                      │
│    │                │回上開自用小客車，由寅○○│          │                      │
│    │                │駕駛該自用小客車搭載戊○○│          │                      │
│    │                │逃離現場，所得現金已朋分花│          │                      │
│    │                │用殆盡，其餘物品則均丟棄。│          │                      │
├──┼────────┼─────────────┼─────┼───────────┤
│二  │96年7月24日凌晨 │由寅○○穿戴如附表肆編號三│刑法第328 │戊○○、寅○○共同意圖│
│    │2時58許，在彰化 │、四所示之帽子、口罩，並駕│條第1項之 │為自己不法之所有，以脅│
│    │縣彰化市○○街  │駛如附表壹編號十三所示竊得│普通強盜罪│迫至使不能抗拒，而取他│
│    │134號前。       │之車牌號碼KF-4610號自用小 │          │人之物，均累犯，各處有│
│    │                │客車，搭載穿戴如附表肆編號│          │期徒刑伍年陸月，扣案如│
│    │                │六所示口罩之戊○○，尾隨林│          │附表肆編號二至四、六所│
│    │                │鳳玲所騎乘車牌號碼ＥYE-702│          │示之物均沒收。        │
│    │                │號輕型機車，並以上開自用小│          │                      │
│    │                │客車攔下該輕型機車，2人隨 │          │                      │
│    │                │即下車，由戊○○持如附表肆│          │                      │
│    │                │編號二所示塑膠材質之空氣槍│          │                      │
│    │                │1支，將該空氣槍指向辛○○ │          │                      │
│    │                │腰部，並以臺語喝令辛○○：│          │                      │
│    │                │「把錢拿出來」，以此脅迫方│          │                      │
│    │                │式，至使辛○○不能抗拒，由│          │                      │
│    │                │寅○○取走辛○○上開輕型機│          │                      │
│    │                │車鑰匙，持以打開該輕型機車│          │                      │
│    │                │置物箱，強取辛○○所有置放│          │                      │
│    │                │該置物箱內之皮包2個，內有 │          │                      │
│    │                │現金約6千元（起訴書誤載為5│          │                      │
│    │                │千元）、國民身分證、健保卡│          │                      │
│    │                │各2張、重大傷病卡、殘障手 │          │                      │
│    │                │冊各1張，得手後，2人旋即返│          │                      │
│    │                │回上開自用小客車，由寅○○│          │                      │
│    │                │駕駛該自用小客車搭載戊○○│          │                      │
│    │                │逃離現場，所得現金已朋分花│          │                      │
│    │                │用殆盡，其餘物品則均丟棄。│          │                      │
└──┴────────┴─────────────┴─────┴───────────┘
  附表肆：應沒收之扣案物
┌──┬──────────────────────────────┬────────┐
│編號│物品名稱及數量                                              │所有人          │
├──┼──────────────────────────────┼────────┤
│一  │改造剪刀1支                                                 │寅○○          │
├──┼──────────────────────────────┼────────┤
│二  │不具殺傷力之塑膠材質之空氣槍1支（槍枝管制編號 0000000000號）│寅○○          │
├──┼──────────────────────────────┼────────┤
│三  │帽子1頂                                                     │寅○○          │
├──┼──────────────────────────────┼────────┤
│四  │口罩1個                                                     │寅○○          │
├──┼──────────────────────────────┼────────┤
│五  │改造剪刀1支                                                 │戊○○          │
├──┼──────────────────────────────┼────────┤
│六  │口罩2個                                                     │戊○○          │
└──┴──────────────────────────────┴────────┘
附表伍：不予沒收之扣案物
┌──┬─────────────────────────────┬────────┐
│編號│物品名稱及數量                                            │所有人          │
├──┼─────────────────────────────┼────────┤
│一  │行動電話1支（內附門號0000000000號SIM卡1枚）               │寅○○          │
├──┼─────────────────────────────┼────────┤
│二  │注射針筒1支                                               │寅○○          │
├──┼─────────────────────────────┼────────┤
│三  │夾鏈袋2個                                                 │寅○○          │
├──┼─────────────────────────────┼────────┤
│四  │小武士刀1把                                               │寅○○          │
├──┼─────────────────────────────┼────────┤
│五  │鑰匙6支                                                   │寅○○          │
├──┼─────────────────────────────┼────────┤
│六  │玩具手槍2支                                               │戊○○          │
├──┼─────────────────────────────┼────────┤
│七  │安全帽2頂                                                 │戊○○          │
├──┼─────────────────────────────┼────────┤
│八  │黑色手套1雙                                               │戊○○          │
├──┼─────────────────────────────┼────────┤
│九  │運動鞋1雙                                                 │戊○○          │
├──┼─────────────────────────────┼────────┤
│十  │上衣2件                                                   │戊○○          │
├──┼─────────────────────────────┼────────┤
│十一│褲子1件                                                   │戊○○          │
├──┼─────────────────────────────┼────────┤
│十二│SHARP牌行動電話1支                                        │戊○○          │
├──┼─────────────────────────────┼────────┤
│十三│ALCATEL牌行動電話1支                                      │戊○○          │
├──┼─────────────────────────────┼────────┤
│十四│汽車音響主機面板1臺                                       │戊○○          │
├──┼─────────────────────────────┼────────┤
│十五│注射針筒17支                                              │戊○○          │
├──┼─────────────────────────────┼────────┤
│十六│塑膠鏟管2支                                               │戊○○          │
├──┼─────────────────────────────┼────────┤
│十七│夾鏈袋6個                                                 │戊○○          │
└──┴─────────────────────────────┴────────┘


司法院資訊處製作；財團法人民間司法改革基金會備份。
